臺灣南投地方法院民事裁定
111年度聲字第69號
聲  請  人  陳慶銘  
代  理  人  楊志航律師(法扶)
相  對  人  曾再平  
上列當事人間聲請停止強制執行事件，本院裁定如下：
    主  文
聲請人供擔保新臺幣54萬元或提供財團法人法律扶助基金會南投
分會出具之同額保證書後，本院111年度司執字第4233號清償票
款強制執行事件所為之強制執行程序，於本院111年度訴字第509
號債務人異議之訴民事事件因判決確定、和解或撤回起訴而終結
前，應暫予停止。
    理  由
一、有回復原狀之聲請，或提起再審或異議之訴，或對於和解為
    繼續審判之請求，或提起宣告調解無效之訴、撤銷調解之訴
    ，或對於許可強制執行之裁定提起抗告時，法院因必要情形
    或依聲請定相當並確實之擔保，得為停止強制執行之裁定。
    強制執行法第18條第2項定有明文。
二、聲請意旨略以：相對人即債權人（下稱相對人）執本院110
    年度司票字第375、391號本票裁定（下稱系爭本票裁定）暨
    確定證明書為執行名義，聲請對聲請人即債務人（下稱聲請
    人）所有如附表一、二所示不動產（下稱系爭不動產）為強
    制執行（下稱系爭強制執行事件，就系爭強制執行事件所進
    行之強制執行程序，下稱系爭強制執行程序），因系爭本票
    裁定之基礎原因關係不存在，聲請人自得為拒絕給付之抗辯
    ，因此依法提起債務人異議之訴，經本院以111年度訴字第5
    09號債務人異議之訴事件（下稱本案訴訟）受理，倘不停止
    系爭強制執行程序之進行，聲請人必將蒙受難以彌補之損害
    。爰聲明願供擔保，請求裁定准予停止系爭強制執行程序等
    語。
三、經查：
　㈠相對人執系爭本票裁定暨確定證明書，向本院聲請對聲請人
    系爭不動產為強制執行，經系爭強制執行事件受理在案，系
    爭不動產業於民國111年10月5日由曾富儀以新臺幣（下同）
    400萬元拍得，經本院執行處於111年11月21日以投院揚111
    司執賢字第4233號函核發系爭不動產權利移轉證書，然尚未
    製作分配表並分配價金予相對人，是系爭強制執行事件程序
    仍在進行中，目前尚未終結等情，業經本院調取系爭強制執
    行事件卷宗查閱無訛。另聲請人向本院提起本案訴訟，亦經
    本院調取該案卷宗查核明確，足認聲請人確已提出債務人異
    議之訴無訛，且該訴依聲請人之主張，在法律上尚非顯無理
    由。而系爭強制執行程序尚未終結，依上開說明，聲請意旨
    求為停止系爭強制執行事件之執行程序，應係可採。本院審
    酌聲請人已對相對人提起本案訴訟，而系爭本票裁定之原因
    關係有無及範圍尚待釐清，勢必會影響於系爭強制執行事件
    中債權如何分配之問題，是本件確有裁定停止系爭強制執行
    程序之必要，聲請人對相對人聲請於本案訴訟終結前，系爭
    強制執行事件之執行程序暫予停止，於法並無不合。
　㈡法院依強制執行法第18條第2項定擔保金額而准許停止強制執
    行之裁定者，該項擔保係備供債權人因停止執行所受損害之
    賠償，其數額應依標的物停止執行後，債權人未能即時受償
    或利用該標的物所受之損害額，或其因另供擔保強制執行所
    受之損害額定之，非以標的物之價值或其債權額為依據（最
    高法院91年度台抗字第429號裁定意旨參照）。是本件相對
    人因聲請人聲請停止系爭強制執行程序後未能即時受償所受
    之損害，應以相對人於聲請系爭強制執行事件時就執行名義
    所得受償之債權本金及利息為計算依據。申言之，即應以債
    權人因執行程序之停止，致原預期受償之時間延後所生之損
    害，為定擔保數額之依據。而依通常社會觀念，使用金錢之
    對價即為利息，執行債權倘為金錢債權，債權人因執行程序
    停止，致受償時間延後，通常應可認係損失停止期間利用該
    債權總額所能取得之利息。
　㈢核上所述，本院審酌相對人聲請強制執行之標的為金錢債權
    ，債權額為240萬元，相對人於系爭強制執行事件所得受償
    之債權額為240萬元，而本案訴訟屬適用通常訴訟程序之案
    件，其訴訟標的金額逾150萬元，屬得上訴第三審之民事事
    件，茲參酌各級法院辦案期限實施要點規定，第一、二、三
    審訴訟程序審判案件之辦案期限各為1年4月、2年、1年，共
    計4年4月，共計4 年4個月，加計裁判送達、上訴、分案等
    期間，合計該案件審理終結期限約需4.5 年（即4 年6 個月
    ），是相對人因停止執行致該部分執行債權無法受償之期間
    為4.5 年。以上開可能獲償債權金額，按週年利率5％計算，
    則相對人因停止執行所可能遭受之利息損失為54萬元【計算
    式：2,400,000元×5％×4.5＝540,000】。是酌定聲請人以54萬
    元為相對人供擔保後，在本案訴訟全案終結確定前，停止上
    開執行程序。
四、依強制執行法第18條第2項，裁定如主文。　　
中　　華　　民　　國　　111 　年　　12 　　月　 12　 日
                    民事第一庭法　官　葛耀陽
以上正本係照原本作成。
原告（被告）如對本裁定抗告，須於裁定送達後10日內向本院提
出抗告狀，並繳納抗告費新臺幣1,000元。　　　　　　　　　
中　　華　　民　　國　　111 　年　　12　　月　　12　　日
                              書記官  黃婉淑         
附表一　　　
編    號 土地坐落地號 土地面積(平方公尺) 權利範圍 1 南投縣○○鎮○○段000號 4734.50 1/8 

附表二　
編    號 建號 基地座落/建物門牌   建築式樣主要建築材料及房屋層數 建物面積(平方公尺)  權利範圍 1 276 南投縣○○鎮○○段000○000地號/隆生路136之10號 住家用、磚造蓋鐵皮屋、1層 樓層面積  附屬建物主要建築材料及用途 1/2     一層：195.05 騎樓6.76： 合計：201.81 涼棚： 26.64